【裁判字號】    99,審訴,74
【裁判日期】    990226
【裁判案由】    違反毒品危害防制條例
【裁判全文】
臺灣新竹地方法院刑事宣示判決筆錄     99年度審訴字第74號
公  訴  人  臺灣新竹地方法院檢察署檢察官
被      告  乙○○
指定辯護人  本院公設辯護人甲○○
上列被告因違反毒品危害防制條例案件，檢察官提起公訴（99年
度毒偵字第102 號）後，聲請改依協商程序而為判決，本院於中
華民國99年2月26日下午4時，在本院刑事第十一法庭宣示判決，
出席職員如下：
                審判長法  官  劉兆菊
                      書記官  林兆嘉
                      通  譯  黃永先
法官起立朗讀判決主文、犯罪事實要旨、處罰條文，及告以上訴
限制、期間並提出上訴狀之法院，且諭知記載其內容：
一、主  文：
    乙○○施用第一級毒品，累犯，處有期徒刑柒月。又施用第
    二級毒品，累犯，處有期徒刑肆月；扣案之塑膠分裝杓壹支
    ，沒收之。應執行有期徒刑拾月；扣案之塑膠分裝杓壹支，
    沒收之。
二、犯罪事實要旨：
（一）乙○○前於民國83年間，因違反戡亂時期肅清煙毒條例、
      非法吸用麻醉藥品等案件，經臺灣桃園地方法院於83年11
      月30日以83年度訴字第1626號判決分別判處有期徒刑3年2
      月、5月，再經臺灣高等法院於84年4月20日以84年度上訴
      字第829 號判決就上揭非法吸用麻醉藥品案件部分撤銷改
      判處有期徒刑6 月後，與上揭違反戡亂時期肅清煙毒條例
      案件部分定應執行刑有期徒刑3年5月(甲)確定；又於84年間
      ，因違反戡亂時期肅清煙毒條例、非法吸用麻醉藥品等案
      件，經本院於85年1月4日以84年度訴字第987 號判決分別
      判處有期徒刑3年2月、4 月確定；又於85年間，因偽造有
      價證券案件，經臺灣桃園地方法院於85年6 月25日以85年
      度訴字第614 號判決判處有期徒刑3年2月，經乙○○提起
      上訴後，復經撤回上訴而於85年9 月17日確定；前揭各案
      嗣經臺灣桃園地方法院於85年10月29日以85年度聲字第24
      84號裁定定應執行刑有期徒刑6 年(乙)確定；上開(甲)(乙)應執
      行刑部分接續執行，於89年2月3日縮刑假釋出監，所餘刑
      期交付保護管束，嗣又經撤銷假釋，尚應入監執行殘刑有
      期徒刑4年9月又20日；又於92年間，因詐欺案件，經臺灣
      臺北地方法院於93年12月28日以93年度易字第894 號判決
      判處有期徒刑1 年，經乙○○提起上訴後，復經撤回上訴
      而於94年3 月21日確定；又於94年間，因違反稅捐稽徵法
      及偽造文書等案件，經本院於94年12月30日以94年度竹簡
      字第778 號判決分別判處有期徒刑3月、3月確定；上揭各
      罪再經本院96年10月12日以96年度聲減字第2486號裁定均
      減其宣告刑至二分之一，併定應執行有期徒刑8 月確定；
      經與前揭殘刑部分接續執行，甫於97年3月7日縮刑期滿執
      行完畢。
（二）乙○○另於92年間，因施用第一、二級毒品案件，經臺灣
      桃園地方法院於92年6月2日以92年度毒聲字第1666號裁定
      送勒戒處所觀察、勒戒後，認有繼續施用毒品之傾向，再
      經臺灣桃園地方法院於92年8 月22日以92年度毒聲字第25
      53號裁定令入戒治處所施以強制戒治，嗣因停止戒治，所
      餘戒治期間交付保護管束，於93年8 月21日戒治期滿，保
      護管束未經撤銷以已執行完畢論，經臺灣桃園地方法院檢
      察署檢察官於93年11月9日以93年度戒毒偵字第333號為不
      起訴處分確定。
（三）詎乙○○仍不知悔改，於前開強制戒治執行完畢釋放後5
      年內，復基於施用第一級毒品海洛因之犯意，於98年7 月
      20日下午5 時許，在新竹市○○路○ 段某處，以將第一級
      毒品海洛因摻水置於注射針筒（未扣案）內注射入體內之
      方式，非法施用第一級毒品海洛因1 次；另基於施用第二
      級毒品甲基安非他命之犯意，同於上揭時地，以將第二級
      毒品甲基安非他命置於吸食器（未扣案）點燃後吸取煙霧
      之方式，非法施用第二級毒品甲基安非他命1 次。嗣於98
      年7 月20日晚間10時30分許，為警在苗栗縣頭份鎮○○街
      174 號前查獲，當場扣得其所有之塑膠分裝杓1 支；復經
      乙○○同意採集其尿液送驗後，結果呈可待因、嗎啡、安
      非他命及甲基安非他命等陽性反應，始悉上情。
（四）案經苗栗縣警察局頭份分局報告臺灣新竹地方法院檢察署
      檢察官偵查起訴後，經檢察官聲請認罪協商判決，由本院
      合議庭裁定由受命法官獨任改依協商程序而為判決。
二、處罰條文：
    毒品危害防制條例第10條第1 項、第2 項，刑法第11條前段
    、第47條第1 項、第51條第5 款、第38條第1 項第2 款。
三、沒收：扣案之塑膠分裝杓1 支（保管字號：99年度院保字第
    49號，扣押物品清單見本院卷第24頁），係被告乙○○所有
    且供其施用第二級毒品甲基安非他命所用之物，業據被告乙
    ○○供承在卷（見本院卷第22頁背面），爰依刑法第38條第
    1項第2款規定宣告沒收之。
四、協商判決除有刑事訴訟法第455條之4第1項第1款於本訊問程
    序終結前，被告撤銷協商合意或檢察官撤回協商聲請者；第
    2款被告協商之意思非出於自由意志者；第4款被告所犯之罪
    非第455條之2第1項所定得以協商判決者；第6款被告有其他
    較重之裁判上一罪之犯罪事實者；第7 款法院認應諭知免刑
    或免訴、不受理者情形之一，及違反同條第2 項「法院應於
    協商合意範圍內為判決；法院為協商判決所科之刑，以宣告
    緩刑或2 年以下有期徒刑、拘役或罰金為限」之規定者外，
    檢察官與被告均不得上訴。
五、如有前項得上訴之情形，得自收受宣示判決筆錄送達之日起
    10日內，向本院提出上訴書狀，上訴於第二審法院。
本案經檢察官洪期榮到庭執行職務。
中    華    民    國    99    年    2     月    26    日
                  刑事第九庭    書  記  官  廖宜君
                                審判長法官  劉兆菊
以上筆錄正本係照原本作成。
中    華    民    國    99    年    2     月    26    日
                                書  記  官  廖宜君
附錄本案論罪科刑法條：
毒品危害防制條例第10條
施用第一級毒品者，處6月以上5年以下有期徒刑。
施用第二級毒品者，處3年以下有期徒刑。

司法院資訊處製作；財團法人民間司法改革基金會備份。
